臺灣臺中地方法院刑事判決
111年度訴字第604號
公  訴  人  臺灣臺中地方檢察署檢察官
被      告  蔡錦德


選任辯護人  陳佳函律師（法扶律師）
上列被告因違反毒品危害防制條例案件，經檢察官提起公訴（11
1年度偵字第2110、2113號），本院判決如下：
    主    文
蔡錦德犯製造第二級毒品罪，處有期徒刑伍年貳月。扣案如附表
編號1所示之物，均沒收銷燬；扣案如附表編號2、3所示之物，
均沒收。
其餘被訴販賣第二級毒品罪部分無罪。
    犯罪事實
一、蔡錦德明知大麻係毒品危害防制條例第2條第2項第2款所列
    管之第二級毒品，未經許可不得持有、意圖製造而栽種或製
    造，竟基於製造第二級毒品之犯意，於民國110年10月間某
    日，利用電腦上網搜尋大麻種子賣家之方式，以新臺幣（下
    同）1000元之代價，向某不詳大麻種子之賣家，購得大麻種
    子10顆後，即以其位於南投縣○○鄉○○村○○巷00號之住處作為
    栽種大麻之處所，先將大麻種子置入裝有培養土之盆栽內，
    再持續澆水使之發芽、成長，而栽種大麻植株5株。期間經
    魏倖鋒介紹曾因栽種大麻案件遭逮捕之魏鴻志（魏倖鋒、魏
    鴻志另案分別經臺灣臺中地方檢察署檢察官提起公訴）於11
    0年12月初某日，一同前往蔡錦德上開住處，由魏鴻志指導
    蔡錦德購置LED生長燈、使用肥料等改進栽種大麻之方式後
    ，蔡錦德即將其中1株大麻植株交由魏鴻志攜回其位於臺中
    市○○區○○○路00巷0號住處培養照料，待日後生長良好後，再
    交還予蔡錦德。而蔡錦德於110年10月間某日後至111年1月5
    日22時39分許為警搜索查獲前之不詳時間，見其栽種之大麻
    植株葉子已成熟，遂將大麻植株上部分大麻葉剪下，並以風
    乾、陰乾之方式，製造第二級毒品大麻葉共2包（毛重各為0
    .81公克、0.93公克，合計淨重0.52公克，驗餘淨重共0.51
    公克），並自斯時起至為警搜索查獲之日止，持有上開第二
    級毒品大麻葉。嗣因警方在魏鴻志位於臺中市○○區○○○路00
    巷0號住處，搜索查扣蔡錦德交由魏鴻志培養照料之大麻植
    株1株，經魏鴻志供出毒品來源，為警循線前往蔡錦德上開
    住處實施逕搜，在其住處內、外，搜索扣得如附表所示之物
    ，而查獲上情。
二、案經臺中市政府警察局清水分局報告臺灣臺中地方檢察署檢
    察官偵查起訴。
    理    由
甲、有罪部分
壹、證據能力部分
一、按被告以外之人於審判外之言詞或書面陳述，除法律有規定
    者外，不得作為證據，刑事訴訟法第159條第1項定有明文。
    查，被告蔡錦德之辯護人於本院準備程序時，表示爭執證人
    魏倖鋒、魏鴻志於警詢時所述之證據能力。本院認證人魏倖
    鋒、魏鴻志於警詢時之陳述，對被告所涉本案犯行，係屬審
    判外陳述之傳聞證據，依刑事訴訟法第159條第1項之規定，
    無證據能力。
二、又按被告以外之人（包括證人、鑑定人、告訴人、被害人及
    共同被告等）於審判外之陳述，雖不符刑事訴訟法第159條
    之1至之4等之規定，而經當事人於審判程序同意作為證據，
    法院審酌該言詞陳述或書面陳述作成時之情況，認為適當者
    ，亦得為證據；當事人、代理人或辯護人於法院調查證據時
    ，知有刑事訴訟法第159條第1項不得為證據之情形，而未於
    言詞辯論終結前聲明異議者，視為有前項之同意，同法第15
    9條之5定有明文。查，被告及其辯護人與檢察官對於本判決
    以下所引用被告以外之人於偵訊時所為陳述之證據能力，於
    本院準備程序及審理時表示不爭執證據能力，同意有證據能
    力，得做為本案之證據使用（見本院卷第104頁），且被告
    及其辯護人與檢察官於本院審理時對之亦表示沒有意見（見
    本院卷第178頁），並未於言詞辯論終結前聲明異議，經本
    院審酌該等言詞陳述之情況，並無不宜作為證據之情事，依
    法自均有證據能力。
三、另本院以下所引用之非供述證據，均與本件事實具有自然關
    聯性，且查無事證足認有違背法定程序或經偽造、變造所取
    得等證據排除之情事，復經本院依刑事訴訟法之規定，踐行
    調查程序，且被告及其辯護人與檢察官對此部分之證據能力
    亦均不爭執，依同法第158條之4之反面解釋，認均有證據能
    力。　
貳、實體部分
一、認定犯罪事實所憑之證據及理由：
    上開犯罪事實，業據被告於警詢、偵訊、本院準備程序及審
    理時均坦承不諱（見偵2110卷第頁至第頁、第頁至第頁、本
    院卷第頁至第頁、第頁至第頁），核與證人魏倖鋒、魏鴻志
    於偵訊及本院審理時證述（見偵2110卷第193頁至第211頁、
    第243頁至第246頁）之情節相符，並有臺灣臺中地方檢察署
    111年1月6日中檢謀麗111逕搜1字第1119002197號函暨檢附
    之臺中市政府警察局清水分局偵查報告、臺灣臺中地方檢察
    署實施逕行搜索指揮書、內政部警政署刑事警察局111年1月
    5日22時39分起至111年1月6日0時5分止之搜索扣押筆錄及扣
    押物品目錄表、本院111年聲搜字8號搜索票、內政部警政署
    刑事警察局111年1月4日15時30分起至17時20分止之搜索扣
    押筆錄及扣押物品目錄表、魏鴻志手機畫面翻拍照片、現場
    照片、衛星地圖、本院111年1月10日中院平刑亨111急搜3字
    第1119000451號函（見逕搜卷第5頁至第21頁、第71頁至第7
    7頁、第81頁至第89頁、第91頁至第93頁、第101頁）、同意
    書、臺中市政府警察局清水分局刑案現場勘察報告【魏鴻志
    栽種大麻案】暨刑案現場照片及現場照片【地點：臺中市○○
    區○○○路00巷0號】（見他卷第55頁、第57頁至第81頁）、現
    場照片【地點：南投縣○○鄉○○村○○巷00號】、扣案物品照片
    、魏鴻志手機畫面翻拍照片、臺中市政府警察局清水分局刑
    案現場勘察報告【蔡錦德栽種大麻案】暨刑案現場照片、11
    1年度毒保字第54號扣押物品清單暨扣案物品照片、111年度
    保管字第490號扣押物品清單暨扣案物品照片、法務部調查
    局濫用藥物實驗室111年3月10日調科壹字第11123003970號
    鑑定書在卷可證（見偵2110卷第53頁至第60頁、第83頁至第
    99頁、第155頁、第163頁至第165頁、第167頁、第175頁、
    第231頁）。復有附表編號1至3所示之物扣案可資佐證。足
    認被告上開任意性之自白，核與事實相符，洵堪採信。是本
    案事證明確，被告上開犯行堪以認定，應依法論科。
二、論罪科刑：
(一)按毒品危害防制條例第4條製造毒品罪之「製造」，係指就
    原料、元素予以加工，使成具有特定功效之成品者而言，除
    將非屬毒品之原料加以化合而成毒品外，尚包括將原含有毒
    品物質之物，予以加工改製成適合施用之毒品情形在內。毒
    品危害防制條例第2條第2項第2款所規定之第二級毒品大麻
    ，係指長成之大麻植株之花、葉、嫩莖，經乾燥後適合於施
    用之製品而言。故對大麻植株之花、葉、嫩莖，以人工方式
    予以摘取、蒐集、清理後，再利用人為、天然力或機器設備
    等方法，以風乾、陰乾、曝曬或烘乾等方式，使之乾燥，亦
    即以人為方式加工施以助力，使之達於易於施用之程度，自
    屬製造大麻毒品之行為。又大麻毒品可直接摘取植株上之葉
    及嫩莖乾燥而得，大麻植株既係製造毒品之原料，而大麻毒
    品之獲得方法，又可直接摘取植株上之葉及嫩莖乾燥而得，
    從而大麻植株摘葉曬乾、風乾或烤乾，乃目前大麻毒品使用
    者較為普遍之處理程序，並無需使用特別之工具或設備。故
    直接摘取大麻植株上之葉及嫩莖乾燥而成，自屬製造大麻毒
    品方法之一（最高法院102年度台上字第2465號、101年度台
    上字第4198號判決意旨參照）。查，被告除栽種大麻，使之
    發芽、成株外，並將大麻植株上之葉剪下，使其自然乾燥後
    ，再供己摻入香菸內點燃施用等情，業據被告於警詢、偵訊
    、本院訊問及審理時供述在卷（見偵2110卷第41頁至第47頁
    、第125頁至第128頁、第177頁至第185頁、第249頁至第251
    頁、本院卷第13頁至第17頁、第181頁）。又扣案如附表編
    號1所示之乾燥大麻葉，經送法務部調查局濫用藥物實驗室
    鑑驗，均檢出含有第二級毒品大麻成分，此有法務部調查局
    濫用藥物實驗室111年3月10日調科壹字第11123003970號鑑
    定書在卷可證（見偵2110卷第231頁）。足認被告對於栽種
    長成之大麻植株之葉，經以人工方式摘取，使之乾燥，已達
    於易於施用，且可摻入香菸點燃施用之程度，自屬製造第二
    級毒品大麻既遂之犯行。
(二)是核被告所為，係犯毒品危害防制條例第4條第2項之製造第
    二級毒品罪。又被告製造第二級毒品大麻之前，持有大麻種
    子、意圖製造而栽種大麻之階段行為，及製造第二級毒品大
    麻後，持有大麻之低度行為，均為製造第二級毒品大麻之高
    度行為所吸收，不另論罪。起意旨認被告意圖供製造毒品之
    用而栽種大麻與製造大麻等2罪，應予分論併罰，容有未洽
    。　　
(三)又被告於警詢、偵訊、本院準備程序及審理時，對本案製造
    第二級毒品大麻之犯行，均自白不諱，此觀被告警詢、偵訊
    、本院準備程序及審理筆錄即明（見偵2110卷第41頁至第47
    頁、第125頁至第128頁、第177頁至第185頁、第249頁至第2
    51頁、本院卷第103頁、第183頁）。是被告所涉本案製造第
    二級毒品犯行，應依毒品危害防制條例第17條第2項之規定
    ，減輕其刑。
(四)至被告之辯護人表示被告栽種大麻係為自用，並未對外販賣
    ，請求依司法院大法官釋字第790號解釋意旨再予減輕其刑
    。查，司法院大法官釋字第790號解釋意旨係就毒品危害防
    制條例第12條第2項「意圖供製造毒品之用，而栽種大麻者
    ，處5年以上有期徒刑，得併科新臺幣5百萬元以下罰金。」
    之規定，對犯該罪而情節輕微者，未併為得減輕其刑或另為
    適當刑度之規定，於此範圍內，對人民受憲法第8  條保障
    人身自由權所為之限制，與憲法罪刑相當原則不符，有違憲
    法第23條比例原則，相關機關應自該解釋公布之日起 1年內
    ，依該解釋意旨修正之，逾期未修正，其情節輕微者，法院
    得依該解釋意旨減輕其法定刑至2分之1。惟本案被告係犯毒
    品危害防制條例第4條第2項之製造第二級毒品罪，而被告製
    造第二級毒品大麻前，其意圖供製造毒品之用而栽種大麻之
    低度行為，為其製造大麻既遂之高度行為所吸收，不另論罪
    ，則本案被告既未論以意圖供製造毒品之用而栽種大麻罪，
    自無依司法院大法官釋字第790號解釋意旨再予減輕其刑之
    問題。況被告所犯製造第二級毒品罪之法定刑為「無期徒刑
    或10年以上有期徒刑，得併科新臺幣1千5百萬元以下罰金」
    ，被告經依毒品危害防制條例第17條第2項之規定減輕其刑
    後，法定最低刑度可量至有期徒刑5年，經本院考量被告於
    本案犯罪時，已年逾69歲，為思慮成熟之成年人，竟仍以其
    住處作為栽種大麻之處所，而製造完成大麻葉成品，且為警
    查獲扣得如附表編號1至3所示之物等犯罪情節，認本案並無
    在客觀上足以引起一般同情，而有顯可憫恕之情輕法重之情
    狀，尚無刑法第59條規定之適用，附此敘明。
(五)爰審酌被告無視於國家杜絕毒品犯罪之禁令，竟以其上開住
    處作為栽種大麻之處所，而製造完成大麻葉成品，助長毒品
    氾濫，危害社會治安，所為應予非難。又被告於本案前，曾
    因違反麻醉藥品管理條例、懲治盜匪條例、妨害自由、傷害
    等案件，經法院判決判處罪刑確定之前科紀錄，有臺灣高等
    法院被告前案紀錄表在卷可參（見本院卷第15頁至第25頁）
    ，其素行非佳。惟考量被告犯後於警詢、偵訊、本院準備程
    序及審理時，已坦承其所涉製造第二級毒品大麻之犯行，犯
    罪後態度尚佳，兼衡被告所製造大麻葉成品及栽種大麻植株
    之數量、犯罪之手段、目的，暨其所自陳之智識程度、家庭
    經濟狀況（見本院卷第185頁）等一切情狀，量處如主文所
    示之刑。
三、沒收部分：
(一)按查獲之第一、二級毒品，不問屬於犯罪行為人與否，均沒
    收銷燬之，毒品危害防制條例第18條第1項前段定有明文。
    查，扣案如附表編號1所示之乾燥大麻葉2包，經送法務部調
    查局濫用藥物實驗室鑑驗，均檢出含有第二級毒品大麻成分
    ，已如前述，應依毒品危害防制條例第18條第1項前段之規
    定，宣告沒收銷燬。又直接用以盛裝毒品之包裝袋，因其上
    所殘留之毒品，難以析離，且無析離之實益與必要，自應視
    同毒品之一部，一併沒收銷燬之。另上開送驗用罄之毒品因
    已滅失，爰不另宣告沒收銷燬。
(二)次按大麻之幼苗或植株，縱含有第二級毒品大麻之成分，如
    未經加工製造成易於施用之製品，應僅屬製造第二級毒品大
    麻之原料而已，尚難認係第二級毒品(最高法院99年度台上
    字第2048號、102年度台上字第2465號判決意旨參照)。查，
    扣案如附表編號2所示之大麻植株5株（其中1株係在魏鴻志
    位於臺中市○○區○○○路00巷0號住處查扣，另外4株係在被告
    上開住處查扣），經送法務部調查局濫用藥物實驗室鑑驗，
    隨機抽樣2株檢驗，雖均檢出含有第二級毒品大麻成分，有
    法務部調查局濫用藥物實驗室111年3月10日調科壹字第1112
    3003970號鑑定書在卷可佐（見偵2110卷第231頁），惟因大
    麻植株僅屬製造第二級毒品大麻之原料，非屬第二級毒品，
    應屬供被告製造第二級毒品大麻所用之物，而應依毒品危害
    防制條例第19條第1項之規定，宣告沒收之。又扣案如附表
    編號3所示之物，係屬被告所有，且為被告供製造第二級毒
    品大麻所使用之物，業經被告於本院審理供明在卷（見本院
    卷第181頁），亦應依毒品危害防制條例第19條第1項之規定
    ，宣告沒收之。
(三)至扣案如附表編號4、5所示之物，並非供被告本案犯罪所用
    之物，業經被告於本院審理時供述在卷（見本院卷第181頁
    ），核與本案無關，爰不宣告沒收。
乙、無罪部分
壹、公訴意旨略以：被告因欠缺快速培育大量培植大麻花、葉、
    嫩莖等可製作第二級毒品大麻之方法，遂託請魏倖鋒代為介
    紹，魏倖鋒遂於110年12月間某日，介紹曾因栽種大麻案件
    遭逮捕之魏鴻志，一同前往南投縣○○鄉○○村○○巷00號即被告
    住家內指導，經魏鴻志教導被告購置LED生長燈、農藥、肥
    料等討論改進栽種大麻方式後，被告遂以上述教導方式為代
    價，交付大麻活株1株之盆栽乙盆予魏鴻志，而販賣第二級
    毒品大麻株乙株，因認被告涉犯毒品危害防制條例第4條第2
    項之販賣第二級毒品大麻罪嫌。
貳、按犯罪事實應依證據認定之，無證據不得認定犯罪事實；有
    罪之判決書應於理由內記載認定犯罪事實所憑之證據及其認
    定之理由，刑事訴訟法第154條第2項及第310條第1款分別定
    有明文。而犯罪事實之認定，係據以確定具體的刑罰權之基
    礎，自須經嚴格之證明，故其所憑之證據不僅應具有證據能
    力，且須經合法之調查程序，否則即不得作為有罪認定之依
    據。倘法院審理之結果，認為不能證明被告犯罪，而為無罪
    之諭知，即無前揭第154條第2項所謂「應依證據認定」之犯
    罪事實之存在。因此，同法第308條前段規定，無罪之判決
    書只須記載主文及理由。而其理由之論敘，僅須與卷存證據
    資料相符，且與經驗法則、論理法則無違即可，所使用之證
    據亦不以具有證據能力者為限，即使不具證據能力之傳聞證
    據，亦非不得資為彈劾證據使用。故無罪之判決書，就傳聞
    證據是否例外具有證據能力，本無須於理由內論敘說明（最
    高法院100年度台上字第2980號判決意旨參照）。是本院以
    下採為認定被告無罪部分所使用之證據，不以具有證據能力
    者為限，且毋庸論敘所使用之證據是否具有證據能力，合先
    敘明。
參、按犯罪事實應依證據認定之，無證據不得認定其犯罪事實；
    又不能證明被告犯罪者，應諭知無罪之判決，刑事訟訴法第
    154條第2項、第301條第1項前段分別定有明文。又所謂認定
    犯罪事實之證據，係指足以認定被告確有犯罪行為之積極證
    據而言，該項證據自須適合於被告犯罪事實之認定，始得採
    為斷罪之資料；而認定不利於被告之事實，須依積極證據，
    苟積極證據不足為不利於被告事實之認定時，即應為有利於
    被告之認定，更不必有何有利之證據；事實之認定，應憑證
    據，如未能發現相當確實證據，或證據不足以證明，自不能
    以推測或擬制之方法，以為裁判之基礎；且刑事訴訟上之證
    明資料，無論其為直接證據或間接證據，而為認定犯罪事實
    所憑，均須達於通常一般之人均不致有所懷疑，而得確信其
    為真實之程度，始得據為有罪之認定，若其關於被告是否犯
    罪之證明未能達此程度，而有合理懷疑之存在，致使無從形
    成有罪之確信，即不得遽為不利被告之認定（最高法院29年
    上字第3105號、30年上字第816號、40年台上字第86號、76
    年台上字第4986號判例可資參照）。
肆、公訴意旨認被告涉犯販賣第二級毒品大麻罪嫌，無非係以被
    告之供述，及證人魏倖鋒、魏鴻志於警詢、偵訊時之陳述，
    為其主要之論據。 
伍、惟訊據被告堅決否認有何販賣第二級毒品大麻之犯行，辯稱
    ：我沒有販賣大麻，我將大麻植株1株交給魏鴻志拿回臺中
    ，是要魏鴻志在臺中幫我照顧這株大麻，以後要拿回來還給
    我等語。經查：
(一)證人魏鴻志於警詢時證稱：警方在臺中市○○區○○○路00巷0號
    搜索查扣的大麻植株1株是綽號「菜鴨」之蔡錦德交給我的
    ，因他有在請人種大麻，但是幫他種大麻的人聽說不見了，
    他就透過朋友找上我，然後我朋友就有介紹我給他，我去找
    他後，我看他的大麻植株感覺種的不好，花開的不多，他就
    先讓我拿一盆回家去研究看有沒有救，照理說這盆大麻植株
    是研究完就要還給「菜鴨」了，所以該盆大麻植株是「菜鴨
    」的，不是我的等語（見逕搜卷第55頁至第61頁、第67至第
    70頁）。嗣於偵訊時證稱：我被查獲的大麻植株1株是「菜
    鴨」交給我的，「菜鴨」的朋友在種大麻，那人跑掉，要找
    人幫他種，我種過大麻，就約去他家，但他那裡的大麻看起
    來怪怪的，枝幹跟開花點距離很開，開花又少，後來「菜鴨
    」就交給我那株大麻，並沒談到我拿到大麻的代價等語（見
    他卷第103頁至第104頁）。又於本院審理時證稱：是魏倖鋒
    介紹我認識蔡錦德的，魏倖鋒跟我說幫蔡錦德種大麻的那個
    人跑掉了，找不到人，看有沒有會種大麻的，魏倖鋒就問我
    ，他說我們找個時間去看看；警方於111年1月4日在我臺中
    市○○區○○○路00巷0號的居所查扣的這盆大麻植株是被告交給
    我的，本來是說給我種看看還有沒有救，如果有救，要將該
    盆大麻植株還給被告，結果隔天大家就起口角，被告就說要
    拿回去，我說好，所以這盆大麻植株，一定是被告的；被告
    將大麻植株1株交給我，並沒有跟我收取任何費用，也不是
    要答謝我有幫他收成大麻花的報酬等語（見本院卷第156頁
    至第170頁）。稽之證人魏鴻志上開所述，其就被告將大麻
    植株1株交由其攜回臺中市○○區○○○路00巷0號住處，其目的
    係欲讓其培養照料該株大麻植株，該株大麻植株仍為被告所
    有，事後仍須將該株大麻植株歸還被告等情，前後於警詢、
    偵訊及本院審理時所述一致，並無矛盾衝突之處，其所述應
    堪予採信。
(二)又證人魏倖鋒於偵訊時證稱：蔡錦德與魏鴻志他們兩人搭上
    線，是我帶魏鴻志去找蔡錦德的，我幫蔡錦德介紹魏鴻志過
    去找蔡錦德，並沒有獲得任何代價，魏鴻志從蔡錦德那裡取
    走大麻株也沒有代價等語（見偵2110卷第193頁至第211頁）
    。嗣於本院審理時證稱：魏鴻志是我介紹給蔡錦德認識的，
    蔡錦德有請我介紹會種大麻的人給他認識，因我知道魏鴻志
    之前有因種植大麻被抓，所以我介紹魏鴻志給蔡錦德認識，
    我在110年12月間有帶魏鴻志到蔡錦德位於南投魚池的住處
    ，我們進去時是坐在客廳聊天，蔡錦德有去抱幾個小盆的大
    麻出來，蔡錦德跟魏鴻志他們就在那邊說，因為我聽不懂，
    我就在那邊吃我的東西；當天蔡錦德有將大麻植株1株的盆
    栽交給魏鴻志，由魏鴻志帶回他臺中市北屯區崇德五路的住
    處，蔡錦德當時將這株大麻交給魏鴻志時，並沒有向魏鴻志
    收錢，也不是為了要答謝我們當天到蔡錦德住處說要指導他
    種植大麻的一個代價，魏鴻志在當天我們回去的路途中，也
    沒有跟我講說這盆大麻是他向蔡錦德買的或是蔡錦德要送他
    、答謝他的等語（見本院卷第171頁至第178頁）。觀諸證人
    魏鴻志上開所述，其就被告將大麻植株1株交由魏鴻志攜回
    臺中市○○區○○○路00巷0號住處，被告並未向魏鴻志收取任何
    代價，亦非為答謝魏鴻志而贈送交付等情，前後於偵訊及本
    院審理時所述並無二致，且核與證人魏鴻志上開證述之內容
    並無不合，其所述亦堪予採信。
(三)基此，依證人魏鴻志、魏倖鋒上開證述之內容，足徵被告當
    時將大麻植株1株交由魏鴻志攜回其臺中臺中市○○區○○○路00
    巷0號住處，其目的應係欲將該株大麻植株交由魏鴻志培養
    照料，並非販賣或轉讓該株大麻植株予魏鴻志。是被告上開
    所辯，尚非無據，應堪採信。　　
陸、綜上，本件尚無法以證人魏鴻志、魏倖鋒之證述，逕認被告
    涉有此部分之販賣第二級毒品犯行。此外，復查卷內並無其
    他積極證據，足認被告涉有公訴意旨所指此部分之販賣第二
    級毒品犯行，揆諸前揭法條及判例意旨，被告此部分之販賣
    第二級毒品犯行，尚屬不能證明，應為無罪之諭知。 
據上論斷，應依刑事訴訟法第299條第1項前段、第301條第1段，
毒品危害防制條例第4條第2項、第17條第2項、第18條第1項前段
、第19條第1項，判決如主文。
本案經檢察官陳佞如提起公訴，檢察官劉世豪到庭執行職務。
中    華    民    國    111    年    6    月    30    日
                  刑事第十一庭 審判長法 官  曹錫泓  
　　　　　　　　　                   法 官  林依蓉
                                     法 官  蔡汎沂
以上正本證明與原本無異。
如不服本判決應於收受送達後20日內向本院提出上訴書狀，並應
敘述具體理由；其未敘述上訴理由者，應於上訴期間屆滿後20日
內向本院補提理由書（均須按他造當事人之人數附繕本）「切勿
逕送上級法院」。
                                      書記官  張雅如
中　　華　　民　　國　　111 　年　　7 　　月　　1 　　日
附錄本案論罪科刑法條：
毒品危害防制條例第4條第2項
製造、運輸、販賣第二級毒品者，處無期徒刑或10年以上有期徒
刑，得併科新臺幣1千5百萬元以下罰金。
附表：
編號 扣案物品 數量 附註  1 乾燥大麻葉 2包 （含包裝袋2只）  2 大麻植株 5株 其中1株係在魏鴻志位於臺中市○○區○○○路00巷0號住處查扣，另外4株係在被告位於南投縣○○鄉○○村○○巷00號住處查扣。  3 LED生長燈 2盞   4 手機 1支 無SIM卡  5 子彈 2顆